---
title: "Untitled"
output: ioslides_presentation
date: "2025-05-13"
---

```{r setup, include=FALSE}
knitr::opts_chunk$set(echo = TRUE)
```

sesion 2
---
# Vectores

--

- Los vectores son la estructura de datos más común en el lenguaje R. 

--

- En palabras sencillas son meramente una lista de valores, ya sean números o caracteres.

--

- Los vectores se crean con la función `c()` que significa combinar valores en un vector.


```{r }
frutas <- c("uva", "pera", "manzana")
frutas
```

--

```{r }
cantidad_frutas <- c(3, 1, 4)
cantidad_frutas
```

---

# Vectores

--

- Qué sucede si mezclamos números con caracteres en un vector?

```{r }
mix <- c("Paula", 1, "Roberto")
mix
```

--

- Con los vectores al igual que con tipos de datos más básicos es importante saber su clase.

```{r }
class(mix)
```

--

- Otra función útil es la función `str()`,

```{r }
str(mix)
```

---

# Vectores

--

- Los vectores también permiten operaciones aritméticas. Por ejemplo:

--

```{r }
cantidad_frutas_para_1_persona <- c(3, 1, 4)
cantidad_frutas_para_1_persona

cantidad_frutas_para_2_persona <- cantidad_frutas_para_1_persona*2
cantidad_frutas_para_2_persona
```

```{r }
cantidad_frutas_jorge <- c(5, 1, 4)
cantidad_frutas_pilar <- c(6, 2, 0)

cantidad_frutas_jorge_y_pilar <- cantidad_frutas_jorge + cantidad_frutas_pilar
cantidad_frutas_jorge_y_pilar
```

```{r }
cantidad_frutas_jorge <- c(5, 1, 4)
cantidad_frutas_pilar <- c(6, 2, 0, 5)

cantidad_frutas_jorge_y_pilar <- cantidad_frutas_jorge + cantidad_frutas_pilar
cantidad_frutas_jorge_y_pilar
```
- Saber el largo de un vector es muy importante para que no sucedan situaciones como la anterior.

```{r }
length(cantidad_frutas_jorge)
length(cantidad_frutas_pilar)
```

- Mini ejercicio: como podriamos verificar que el largo de los dos vectores anteriores es el mismo? *Recuerde los operadores lógicos*.

--

```{r }
length(cantidad_frutas_jorge) == length(cantidad_frutas_pilar)
```

--

- Dado que la cantidad de frutas de Pilar es mayor, agreguemos un número más al vector de Jorge. Primero recordemos que:

```{r }
cantidad_frutas_jorge <- c(5, 1, 4)
cantidad_frutas_jorge
```

--

```{r }
cantidad_frutas_jorge <- c(cantidad_frutas_jorge, 2)
cantidad_frutas_jorge
```

--

- También si se requiere, se puede agregar un valor al comienzo de la siguiente forma:

```{r }
cantidad_frutas_jorge <- c(5, 1, 4)
cantidad_frutas_jorge

cantidad_frutas_jorge <- c(2, cantidad_frutas_jorge)
cantidad_frutas_jorge
```

--

```{r }
numero <- 1
is.vector(numero)

```

---

# Generacion de vectores

1. Utilizando la función `c()`.

2. Utilizando el operador $:$.

```{r }
del_1_20 <- 1:20
del_1_20

```
3. Utilizando la función `seq()`.

```{r }
del_1_20_seq <- seq(from=1, to=20, by=1)
del_1_20_seq

del_1_20_seq <- seq(1,20,1)
del_1_20_seq
```

---

# Indexación



---

## Including Plots

You can also embed plots, for example:

```{r pressure, echo=FALSE}
plot(pressure)
```

Note that the `echo = FALSE` parameter was added to the code chunk to prevent printing of the R code that generated the plot.
